---
title: "Promedio likes por sentimiento"
author: "Oscar Naranjo"
date: "27/3/2020"
output: html_document
---

# **1.Crear diccionario de stopwords**
## *solo uso "likes por que es la palabra que quiero quitar*

```{r}
stop_likes<-c("likes",",")
```

# **2.Creo stop_t_likes** 
## *para que pueda usarlo en antijoin*

```{r}
stop_t_likes<-as_tibble(stop_likes) 
```

# **3.Elimino la palabra Likes**
## *3.a.separo la data en tokens pero al mismo tiempo señalo en lineas = row_number para que la linea a la que corresponda a cada palabra quede señalada.*

## *3.b.para función unnest_token si pongo: token = "ngrams", n = # me permite crear ngram*

## *3.c.crear un vector para que se almacene el resultado y despues poder trabajar con el para volver a unirlo*

## *3.d.Aplico antijoin con stop para borrar Likes*

## *3.e.Aplico rename para cambiar el nombre de las columnas*

## *3.f.Aplico select para quitar la columna linea*

#*alegria*
```{r}
ftr_alegria_clean<-filter_alegria%>%
  mutate(linea= row_number()) %>%
  ungroup() %>%
  unnest_tokens(token, Likes)%>%
  anti_join(stop_t_likes, by=c("token"="value"))%>%
  rename(usuario=Usuario, likes=token)%>%
  select(-linea)
```

##*transformo la data de la columna likes a numeros* 
```{r}
ftr_alegria_clean$likes<-as.numeric(gsub(",","",ftr_alegria_clean$likes))
```

##*construyo tabla con el average de likes de cada sentimiento*
```{r}
avg_ftr_alegria<-ftr_alegria_clean%>%
    summarise(likes=mean(likes))%>%
  add_column(sentimiento="alegria")
```

#*avg_likes=weighted.mean(likes), var_likes=var(likes), sd_likes=sd(likes), median_likes=median(likes)*
##*si deseo sacar otros datos estadisticos, aplico eso*

#*anticipación*
```{r}
ftr_anticipacion_clean<-filter_anticipacion%>%
  mutate(linea= row_number()) %>%
  ungroup() %>%
  unnest_tokens(token, Likes)%>%
  anti_join(stop_t_likes, by=c("token"="value"))%>%
  rename(usuario=Usuario, likes=token)%>%
  select(-linea)
```

```{r}
ftr_anticipacion_clean$likes<-as.numeric(gsub(",","",ftr_anticipacion_clean$likes))
```

```{r}
avg_ftr_anticipacion<-ftr_anticipacion_clean%>%
    summarise(likes=mean(likes))%>%
  add_column(sentimiento="anticipación")
```

#*confianza*
```{r}
ftr_confianza_clean<-filter_confianza%>%
  mutate(linea= row_number()) %>%
  ungroup() %>%
  unnest_tokens(token, Likes)%>%
  anti_join(stop_t_likes, by=c("token"="value"))%>%
  rename(usuario=Usuario, likes=token)%>%
  select(-linea)
```

```{r}
ftr_confianza_clean$likes<-as.numeric(gsub(",","",ftr_confianza_clean$likes))
```

```{r}
avg_ftr_confianza<-ftr_confianza_clean%>%
    summarise(likes=mean(likes))%>%
  add_column(sentimiento="confianza")
```

#*disgusto*
```{r}
ftr_disgusto_clean<-filter_disgusto%>%
  mutate(linea= row_number()) %>%
  ungroup() %>%
  unnest_tokens(token, Likes)%>%
  anti_join(stop_t_likes, by=c("token"="value"))%>%
  rename(usuario=Usuario, likes=token)%>%
  select(-linea)
```

```{r}
ftr_disgusto_clean$likes<-as.numeric(gsub(",","",ftr_disgusto_clean$likes))
```

```{r}
avg_ftr_disgusto<-ftr_disgusto_clean%>%
    summarise(likes=mean(likes))%>%
  add_column(sentimiento="disgusto")
```

#*enfado*
```{r}
ftr_enfado_clean<-filter_enfado%>%
  mutate(linea= row_number()) %>%
  ungroup() %>%
  unnest_tokens(token, Likes)%>%
  anti_join(stop_t_likes, by=c("token"="value"))%>%
  rename(usuario=Usuario, likes=token)%>%
  select(-linea)
```

```{r}
ftr_enfado_clean$likes<-as.numeric(gsub(",","",ftr_enfado_clean$likes))
```

```{r}
avg_ftr_enfado<-ftr_enfado_clean%>%
    summarise(likes=mean(likes))%>%
  add_column(sentimiento="enfado")
```

#*miedo*
```{r}
ftr_miedo_clean<-filter_miedo%>%
  mutate(linea= row_number()) %>%
  ungroup() %>%
  unnest_tokens(token, Likes)%>%
  anti_join(stop_t_likes, by=c("token"="value"))%>%
  rename(usuario=Usuario, likes=token)%>%
  select(-linea)
```

```{r}
ftr_miedo_clean$likes<-as.numeric(gsub(",","",ftr_miedo_clean$likes))
```

```{r}
avg_ftr_miedo<-ftr_miedo_clean%>%
    summarise(likes=mean(likes))%>%
  add_column(sentimiento="miedo")
```

#*sorpresa*
```{r}
ftr_sorpresa_clean<-filter_sorpresa%>%
  mutate(linea= row_number()) %>%
  ungroup() %>%
  unnest_tokens(token, Likes)%>%
  anti_join(stop_t_likes, by=c("token"="value"))%>%
  rename(usuario=Usuario, likes=token)%>%
  select(-linea)
```

```{r}
ftr_sorpresa_clean$likes<-as.numeric(gsub(",","",ftr_sorpresa_clean$likes))
```

```{r}
avg_ftr_sorpresa<-ftr_sorpresa_clean%>%
    summarise(likes=mean(likes))%>%
  add_column(sentimiento="sorpresa")
```

#*tristeza*
```{r}
ftr_tristeza_clean<-filter_tristeza%>%
  mutate(linea= row_number()) %>%
  ungroup() %>%
  unnest_tokens(token, Likes)%>%
  anti_join(stop_t_likes, by=c("token"="value"))%>%
  rename(usuario=Usuario, likes=token)%>%
  select(-linea)
```

```{r}
ftr_tristeza_clean$likes<-as.numeric(gsub(",","",ftr_tristeza_clean$likes))
```

```{r}
avg_ftr_tristeza<-ftr_tristeza_clean%>%
    summarise(likes=mean(likes))%>%
  add_column(sentimiento="tristeza")
```

# **4.Uno las tablas de average de promedio de cada sentimiento**
## *para generar una sola tabla*


```{r}
avg_full<-avg_ftr_alegria%>%
  full_join(avg_ftr_anticipacion)%>%
  full_join(avg_ftr_confianza)%>%
  full_join(avg_ftr_disgusto)%>%
  full_join(avg_ftr_enfado)%>%
  full_join(avg_ftr_miedo)%>%
  full_join(avg_ftr_sorpresa)%>%
  full_join(avg_ftr_tristeza)
```


#**5.para graficar avg_full**
```{r}
ggplot(avg_full, aes(reorder(x=sentimiento,likes), y=likes))+
    geom_col()+
    theme(axis.text.x=element_text(angle=90, vjust = -0,1))+
    scale_fill_manual(name="frecuencia")+
    labs(x="sentimiento", title="Likes por sentimiento")
```

##*tambien puede ser*

```{r}
barplot(height=sort(avg_full$likes, decreasing = TRUE),names=sort(avg_full$sentimiento, decreasing= TRUE), las=2, ylim=c(0, 2500), main ="likes por sentimiento para la palabra más repetida", col="grey", ylab="total de likes")
```



# **5.Función summary para ver el resumen estadistico**
```{r}
summary(ftr_alegria_clean$likes)
```

# **Tip: para ver la distribución aplicar funcion hist(x)** o **qqnorm(x)** o **boxplot(x)**
# **TIP2: qqline(x) para trazar una linea entre primer y tercer cuartil, para juzgar lo goodness of fit del qq plot**

# **6.Para exportar la data a excel, aplico**
##*write_xlsx(ftr_alegria_clean, ftr_alegria_clean.xlsx)*
###*antes debo instalar y cargar a libreria*
install.packages("writexl")
library("writexl")

ff
