---
title: "generador de avg por usuario y sentimiento"
output: html_document
---

# **1.Creo likes, que permite acceder a data filtrada por sentimiento y agrupada por palabra y linea **
```{r}
likes<-sentimiento%>%
     inner_join(NRC_es, by=c("word"="word"))%>%
     filter(!grepl("positivo|negativo", sentiment))%>%
     group_by(sentiment, word, Likes, Usuario, linea)%>%
     summarize(caption= str_c(word, collapse = " "))%>%
     ungroup()  
```

#**Carolina**
# **2.Filtro likes por usuario (en este caso carolruizgranados) y aplico distinct para solo guardar una linea por caption, de esta forma no duplicare los likes por caption, por lo tanto puedo analizar likes por caption por sentimiento de forma exacta**    
     
```{r}
res_caro<-likes%>%
    select(Usuario, Likes, linea, caption, sentiment) %>%   
    filter(str_detect(Usuario, "carolruizgranados"))%>%
    distinct(linea, .keep_all = TRUE)
```

# **3.Crear diccionario de stopwords**
## *solo uso "likes por que es la palabra que quiero quitar*
## *para que pueda usarlo en antijoin*

```{r}
stop_likes<-c("likes",",")%>%
  as_tibble(stop_likes)
```

# **4.Elimino la palabra Likes y filtro por usuario**
## *4.a.separo la data en tokens pero al mismo tiempo señalo en lineas = row_number para que la linea a la que corresponda a cada palabra quede señalada.*

## *4.b.para función unnest_token si pongo: token = "ngrams", n = # me permite crear ngram*

## *4.c.crear un vector para que se almacene el resultado y despues poder trabajar con el para volver a unirlo*

## *4.d.Aplico antijoin con stop para borrar Likes*

## *4.e.Aplico rename para cambiar el nombre de las columnas*

## *4.f.Aplico group_by(sentiment) para organizar la data por sentimiento*

## *TIP: si deseo quitar una columna, aplico select EJ: select(-linea)*

```{r}
ftr_caro<-res_caro%>%
  mutate(linea= row_number()) %>%
  ungroup() %>%
  unnest_tokens(token, Likes)%>%
  anti_join(stop_likes, by=c("token"="value"))%>%
  rename(usuario=Usuario, likes=token)%>%
  group_by(sentiment)
```

##*transformo la data de la columna likes a numeros* 
```{r}
ftr_caro$likes<-as.numeric(gsub(",","",ftr_caro$likes))  
```

##*construyo tabla con el average y desviación de likes de cada sentimiento*
```{r}
avg_caro<-ftr_caro%>%
     summarise(sd_likes=sd(likes), avg_likes=mean(likes))%>%
     add_column(seguidores=c(14500, 14500, 14500, 14500))%>%
     add_column(tasa_like=" ")
```

##*construyo tasa para calcular proporción de likes de cada sentimiento*     
```{r}
tasa_caro<-avg_caro%>%
     group_by(sentiment)%>%
     summarise(tasa_like=avg_likes/seguidores)
```

##*Añado la información de tasa a la tabla de promedios*      
```{r}
avg_caro<-ftr_caro%>%
     summarise(sd_likes=sd(likes), avg_likes=mean(likes))%>%
     add_column(seguidores=c(14500, 14500, 14500, 14500))%>%
     add_column(tasa_like=tasa_caro$tasa_like)  
```
     
# **5.Genero plot del usuario con todos sus sentimientos**   
```{r}
ggplot(avg_caro, aes(reorder(x=sentiment,tasa_like), y=tasa_like, fill =sentiment))+
    geom_col()+
    theme(axis.text.x=element_text(angle=90, vjust = -0,1))+
    scale_fill_brewer(palette = "Spectral",name="Sentiment")+ 
    labs(x="Sentiment", title="Tasa likes - Carolina", y="Tasa likes")
```

#**the_runaddict**
```{r}
res_runad<-likes%>%
    select(Usuario, Likes, linea, caption, sentiment) %>%   
    filter(str_detect(Usuario, "the_runaddict"))%>%
    distinct(linea, .keep_all = TRUE)
```

```{r}
ftr_runad<-res_runad%>%
  mutate(linea= row_number()) %>%
  ungroup() %>%
  unnest_tokens(token, Likes)%>%
  anti_join(stop_likes, by=c("token"="value"))%>%
  rename(usuario=Usuario, likes=token)%>%
  group_by(sentiment)
```

```{r}
ftr_runad$likes<-as.numeric(gsub(",","",ftr_runad$likes))  
```

```{r}
avg_runad<-ftr_runad%>%
     summarise(sd_likes=sd(likes), avg_likes=mean(likes))%>%
     add_column(seguidores=c(9173, 9173, 9173, 9173, 9173, 9173, 9173))%>%
     add_column(tasa_like=" ")
```

```{r}
tasa_runad<-avg_runad%>%
     group_by(sentiment)%>%
     summarise(tasa_like=avg_likes/seguidores)
```

```{r}
avg_runad<-ftr_runad%>%
     summarise(sd_likes=sd(likes), avg_likes=mean(likes))%>%
     add_column(seguidores=c(9173, 9173, 9173, 9173, 9173, 9173, 9173))%>%
     add_column(tasa_like=tasa_runad$tasa_like)  
```
     
```{r}
ggplot(avg_runad, aes(reorder(x=sentiment,tasa_like), y=tasa_like, fill =sentiment))+
    geom_col()+
    theme(axis.text.x=element_text(angle=90, vjust = -0,1))+
    scale_fill_brewer(palette = "Spectral",name="Sentiment")+ 
    labs(x="Sentiment", title="Tasa likes - The runaddict", y="Tasa likes")
```

#**susy_mora**
```{r}
res_susy<-likes%>%
    select(Usuario, Likes, linea, caption, sentiment) %>%   
    filter(str_detect(Usuario, "susy_mora"))%>%
    distinct(linea, .keep_all = TRUE)
```

```{r}
ftr_susy<-res_susy%>%
  mutate(linea= row_number()) %>%
  ungroup() %>%
  unnest_tokens(token, Likes)%>%
  anti_join(stop_likes, by=c("token"="value"))%>%
  rename(usuario=Usuario, likes=token)%>%
  group_by(sentiment)
```

```{r}
ftr_susy$likes<-as.numeric(gsub(",","",ftr_susy$likes))  
```

```{r}
avg_susy<-ftr_susy%>%
     summarise(sd_likes=sd(likes), avg_likes=mean(likes))%>%
     add_column(seguidores=c(230000, 230000, 230000, 230000, 230000, 230000))%>%
     add_column(tasa_like=" ")
```

```{r}
tasa_susy<-avg_susy%>%
     group_by(sentiment)%>%
     summarise(tasa_like=avg_likes/seguidores)
```

```{r}
avg_susy<-ftr_susy%>%
     summarise(sd_likes=sd(likes), avg_likes=mean(likes))%>%
     add_column(seguidores=c(230000, 230000, 230000, 230000, 230000, 230000))%>%
     add_column(tasa_like=tasa_susy$tasa_like)  
```
     
```{r}
ggplot(avg_susy, aes(reorder(x=sentiment,tasa_like), y=tasa_like, fill =sentiment))+
    geom_col()+
    theme(axis.text.x=element_text(angle=90, vjust = -0,1))+
    scale_fill_brewer(palette = "Spectral",name="Sentiment")+ 
    labs(x="Sentiment", title="Tasa likes - Susy mora", y="Tasa likes")
```

**sebastianortizg**
```{r}
res_sebast<-likes%>%
    select(Usuario, Likes, linea, caption, sentiment) %>%   
    filter(str_detect(Usuario, "sebastianortizg"))%>%
    distinct(linea, .keep_all = TRUE)

ftr_sebast<-res_sebast%>%
  mutate(linea= row_number()) %>%
  ungroup() %>%
  unnest_tokens(token, Likes)%>%
  anti_join(stop_likes, by=c("token"="value"))%>%
  rename(usuario=Usuario, likes=token)%>%
  group_by(sentiment)

ftr_sebast$likes<-as.numeric(gsub(",","",ftr_sebast$likes))  

avg_sebast<-ftr_sebast%>%
     summarise(sd_likes=sd(likes), avg_likes=mean(likes))%>%
     add_column(seguidores=c(25800, 25800, 25800, 25800, 25800, 25800))%>%
     add_column(tasa_like=" ")

tasa_sebast<-avg_sebast%>%
     group_by(sentiment)%>%
     summarise(tasa_like=avg_likes/seguidores)

avg_sebast<-ftr_sebast%>%
     summarise(sd_likes=sd(likes), avg_likes=mean(likes))%>%
     add_column(seguidores=c(25800, 25800, 25800, 25800, 25800, 25800))%>%
     add_column(tasa_like=tasa_sebast$tasa_like)  

ggplot(avg_sebast, aes(reorder(x=sentiment,tasa_like), y=tasa_like, fill =sentiment))+
    geom_col()+
    theme(axis.text.x=element_text(angle=90, vjust = -0,1))+
    scale_fill_brewer(palette = "Spectral",name="Sentiment")+ 
    labs(x="Sentiment", title="Tasa likes - Sebastian Ortizg", y="Tasa likes")
```

**natyarbelaezs**
```{r}
res_naty<-likes%>%
    select(Usuario, Likes, linea, caption, sentiment) %>%   
    filter(str_detect(Usuario, "natyarbelaezs"))%>%
    distinct(linea, .keep_all = TRUE)

ftr_naty<-res_naty%>%
  mutate(linea= row_number()) %>%
  ungroup() %>%
  unnest_tokens(token, Likes)%>%
  anti_join(stop_likes, by=c("token"="value"))%>%
  rename(usuario=Usuario, likes=token)%>%
  group_by(sentiment)

ftr_naty$likes<-as.numeric(gsub(",","",ftr_naty$likes))  

avg_naty<-ftr_naty%>%
     summarise(sd_likes=sd(likes), avg_likes=mean(likes))%>%
     add_column(seguidores=c(64400, 64400, 64400, 64400, 64400, 64400, 64400))%>%
     add_column(tasa_like=" ")

tasa_naty<-avg_naty%>%
     group_by(sentiment)%>%
     summarise(tasa_like=avg_likes/seguidores)

avg_naty<-ftr_naty%>%
     summarise(sd_likes=sd(likes), avg_likes=mean(likes))%>%
     add_column(seguidores=c(64400, 64400, 64400, 64400, 64400, 64400, 64400))%>%
     add_column(tasa_like=tasa_naty$tasa_like)  

ggplot(avg_naty, aes(reorder(x=sentiment,tasa_like), y=tasa_like, fill =sentiment))+
    geom_col()+
    theme(axis.text.x=element_text(angle=90, vjust = -0,1))+
    scale_fill_brewer(palette = "Spectral",name="Sentiment")+ 
    labs(x="Sentiment", title="Tasa likes - Naty Arbelaez", y="Tasa likes")
```

**itsurstyle_**
```{r}
res_itsur<-likes%>%
    select(Usuario, Likes, linea, caption, sentiment) %>%   
    filter(str_detect(Usuario, "itsurstyle_"))%>%
    distinct(linea, .keep_all = TRUE)

ftr_itsur<-res_itsur%>%
  mutate(linea= row_number()) %>%
  ungroup() %>%
  unnest_tokens(token, Likes)%>%
  anti_join(stop_likes, by=c("token"="value"))%>%
  rename(usuario=Usuario, likes=token)%>%
  group_by(sentiment)

ftr_itsur$likes<-as.numeric(gsub(",","",ftr_itsur$likes))  

avg_itsur<-ftr_itsur%>%
     summarise(sd_likes=sd(likes), avg_likes=mean(likes))%>%
     add_column(seguidores=c(10700, 10700, 10700, 10700, 10700, 10700, 10700))%>%
     add_column(tasa_like=" ")

tasa_itsur<-avg_itsur%>%
     group_by(sentiment)%>%
     summarise(tasa_like=avg_likes/seguidores)

avg_itsur<-ftr_itsur%>%
     summarise(sd_likes=sd(likes), avg_likes=mean(likes))%>%
     add_column(seguidores=c(10700, 10700, 10700, 10700, 10700, 10700, 10700))%>%
     add_column(tasa_like=tasa_itsur$tasa_like)  

ggplot(avg_itsur, aes(reorder(x=sentiment,tasa_like), y=tasa_like, fill =sentiment))+
    geom_col()+
    theme(axis.text.x=element_text(angle=90, vjust = -0,1))+
    scale_fill_brewer(palette = "Spectral",name="Sentiment")+ 
    labs(x="Sentiment", title="Tasa likes - itsurstyle_", y="Tasa likes")
```

**eyaar**
```{r}
res_yaar<-likes%>%
    select(Usuario, Likes, linea, caption, sentiment) %>%   
    filter(str_detect(Usuario, "eyaar"))%>%
    distinct(linea, .keep_all = TRUE)

ftr_yaar<-res_yaar%>%
  mutate(linea= row_number()) %>%
  ungroup() %>%
  unnest_tokens(token, Likes)%>%
  anti_join(stop_likes, by=c("token"="value"))%>%
  rename(usuario=Usuario, likes=token)%>%
  group_by(sentiment)

ftr_yaar$likes<-as.numeric(gsub(",","",ftr_yaar$likes))  

avg_yaar<-ftr_yaar%>%
     summarise(sd_likes=sd(likes), avg_likes=mean(likes))%>%
     add_column(seguidores=c(18900, 18900, 18900, 18900))%>%
     add_column(tasa_like=" ")

tasa_yaar<-avg_yaar%>%
     group_by(sentiment)%>%
     summarise(tasa_like=avg_likes/seguidores)

avg_yaar<-ftr_yaar%>%
     summarise(sd_likes=sd(likes), avg_likes=mean(likes))%>%
     add_column(seguidores=c(18900, 18900, 18900, 18900))%>%
     add_column(tasa_like=tasa_yaar$tasa_like)  

ggplot(avg_yaar, aes(reorder(x=sentiment,tasa_like), y=tasa_like, fill =sentiment))+
    geom_col()+
    theme(axis.text.x=element_text(angle=90, vjust = -0,1))+
    scale_fill_brewer(palette = "Spectral",name="Sentiment")+ 
    labs(x="Sentiment", title="Tasa likes - eyaar", y="Tasa likes")
```

**enahernandezh**
```{r}
res_ena<-likes%>%
    select(Usuario, Likes, linea, caption, sentiment) %>%   
    filter(str_detect(Usuario, "enahernandezh"))%>%
    distinct(linea, .keep_all = TRUE)

ftr_ena<-res_ena%>%
  mutate(linea= row_number()) %>%
  ungroup() %>%
  unnest_tokens(token, Likes)%>%
  anti_join(stop_likes, by=c("token"="value"))%>%
  rename(usuario=Usuario, likes=token)%>%
  group_by(sentiment)

ftr_ena$likes<-as.numeric(gsub(",","",ftr_ena$likes))  

avg_ena<-ftr_ena%>%
     summarise(sd_likes=sd(likes), avg_likes=mean(likes))%>%
     add_column(seguidores=c(61100, 61100, 61100, 61100, 61100, 61100))%>%
     add_column(tasa_like=" ")

tasa_ena<-avg_ena%>%
     group_by(sentiment)%>%
     summarise(tasa_like=avg_likes/seguidores)

avg_ena<-ftr_ena%>%
     summarise(sd_likes=sd(likes), avg_likes=mean(likes))%>%
     add_column(seguidores=c(61100, 61100, 61100, 61100, 61100, 61100))%>%
     add_column(tasa_like=tasa_ena$tasa_like)  

ggplot(avg_ena, aes(reorder(x=sentiment,tasa_like), y=tasa_like, fill =sentiment))+
    geom_col()+
    theme(axis.text.x=element_text(angle=90, vjust = -0,1))+
    scale_fill_brewer(palette = "Spectral",name="Sentiment")+ 
    labs(x="Sentiment", title="Tasa likes - Ena Hernandez", y="Tasa likes")
```

**camilo.merchan**
```{r}
res_merchan<-likes%>%
    select(Usuario, Likes, linea, caption, sentiment) %>%   
    filter(str_detect(Usuario, "camilo.merchan"))%>%
    distinct(linea, .keep_all = TRUE)

ftr_merchan<-res_merchan%>%
  mutate(linea= row_number()) %>%
  ungroup() %>%
  unnest_tokens(token, Likes)%>%
  anti_join(stop_likes, by=c("token"="value"))%>%
  rename(usuario=Usuario, likes=token)%>%
  group_by(sentiment)

ftr_merchan$likes<-as.numeric(gsub(",","",ftr_merchan$likes))  

avg_merchan<-ftr_merchan%>%
     summarise(sd_likes=sd(likes), avg_likes=mean(likes))%>%
     add_column(seguidores=c(10000, 10000, 10000, 10000, 10000))%>%
     add_column(tasa_like=" ")

tasa_merchan<-avg_merchan%>%
     group_by(sentiment)%>%
     summarise(tasa_like=avg_likes/seguidores)

avg_merchan<-ftr_merchan%>%
     summarise(sd_likes=sd(likes), avg_likes=mean(likes))%>%
     add_column(seguidores=c(10000, 10000, 10000, 10000, 10000))%>%
     add_column(tasa_like=tasa_merchan$tasa_like)  

ggplot(avg_merchan, aes(reorder(x=sentiment,tasa_like), y=tasa_like, fill =sentiment))+
    geom_col()+
    theme(axis.text.x=element_text(angle=90, vjust = -0,1))+
    scale_fill_brewer(palette = "Spectral",name="Sentiment")+ 
    labs(x="Sentiment", title="Tasa likes - Camilo Merchan", y="Tasa likes")
```

**aethosheadcoach**
```{r}
res_aet<-likes%>%
    select(Usuario, Likes, linea, caption, sentiment) %>%   
    filter(str_detect(Usuario, "aethosheadcoach"))%>%
    distinct(linea, .keep_all = TRUE)

ftr_aet<-res_aet%>%
  mutate(linea= row_number()) %>%
  ungroup() %>%
  unnest_tokens(token, Likes)%>%
  anti_join(stop_likes, by=c("token"="value"))%>%
  rename(usuario=Usuario, likes=token)%>%
  group_by(sentiment)

ftr_aet$likes<-as.numeric(gsub(",","",ftr_aet$likes))  

avg_aet<-ftr_aet%>%
     summarise(sd_likes=sd(likes), avg_likes=mean(likes))%>%
     add_column(seguidores=c(15300, 15300, 15300, 15300, 15300, 15300, 15300))%>%
     add_column(tasa_like=" ")

tasa_aet<-avg_aet%>%
     group_by(sentiment)%>%
     summarise(tasa_like=avg_likes/seguidores)

avg_aet<-ftr_aet%>%
     summarise(sd_likes=sd(likes), avg_likes=mean(likes))%>%
     add_column(seguidores=c(15300, 15300, 15300, 15300, 15300, 15300, 15300))%>%
     add_column(tasa_like=tasa_aet$tasa_like)  

ggplot(avg_aet, aes(reorder(x=sentiment,tasa_like), y=tasa_like, fill =sentiment))+
    geom_col()+
    theme(axis.text.x=element_text(angle=90, vjust = -0,1))+
    scale_fill_brewer(palette = "Spectral",name="Sentiment")+ 
    labs(x="Sentiment", title="Tasa likes - aethosheadcoach", y="Tasa likes")
```





#1.Genero 
ftr_try<-filter_alegria%>%
  mutate(linea= row_number()) %>%
  ungroup() %>%
  unnest_tokens(token, Likes)%>%
  anti_join(stop_t_likes, by=c("token"="value"))%>%
  rename(usuario=Usuario, likes=token)%>%
  group_by(usuario)
  
ftr_try$likes<-as.numeric(gsub(",","",ftr_try$likes))  

seguidores<-c(15300, 10000, 14500, 61100, 18900, 10700, 64400, 25800, 230000, 9173)

avg_try<-ftr_try%>%
     summarise(sd_likes=sd(likes), avg_likes=mean(likes))%>%
     add_column(seguidores=seguidores)%>%
     add_column(tasa_like=" ")
     
tasa<-avg_try%>%
     group_by(usuario)%>%
     summarise(tasa_like=avg_likes/seguidores)
     
avg_try<-ftr_try%>%
     summarise(sd_likes=sd(likes), avg_likes=mean(likes))%>%
     add_column(seguidores=seguidores)%>%
     add_column(tasa_like=tasa$tasa_like)
  

ggplot(avg_try, aes(reorder(x=usuario,tasa_like), y=tasa_like, fill =usuario))+
    geom_col()+
    theme(axis.text.x=element_text(angle=90, vjust = -0,1))+
    scale_fill_brewer(palette = "Spectral",name="Usuario")+ 
    labs(x="Usuario", title="Tasa likes - Alegría", y="Tasa likes")
  





