---
title: "Word probabilty cluster"
author: "Oscar Naranjo"
date: "24/3/2020"
output: pdf_document
---
###*Para generar clusters de acuerdo a la probalidad de una palabra de pertenecer a un grupo*


#**1.Genero DTM**
##*se usa data_utk considerando que esta unnest token y es el resultado del proceso de limpieza*
###*siempre debo de agrupar la data usando un id, en este caso fue el usuario de instragam*
```{r}
dtm<-data_utk %>%
  count(token, Usuario)%>%
  cast_dtm(Usuario, token, n )
```


#**2.Aplico LDA a dtm con metodo Gibbs**
###*voy a ir cambiando k, hasta que descubra que pueda identificar un "cluster" y exista redundancia* 
###*aparentemen seed es algo aleatorio que doy, pero que debo mantener siempre para que el experimento se pueda reproducir de forma identica*

```{r}
lda_out<-LDA(dtm, k=8, method="Gibbs", control=list(seed=42))
```


#**3.Aplico glimpse para ver resultado**
```{r}
glimpse(lda_out)
```


#**4.Genero lda_topics**
```{r}
lda_topics<-lda_out%>%
  tidy(matrix="beta")
```

#**5.Organizo lda_topics**
```{r}
lda_topics%>%
  arrange(desc(beta))
```


#**6.Calculo word probability**
```{r}
word_prob<-lda_topics%>%
  group_by(topic)%>%
  top_n(15, beta)%>%
  ungroup()%>%
  mutate(term2=fct_reorder(term, beta))
```


#**7.Plot word_prob**
```{r}
ggplot(
  word_prob, aes(x=term2, y=beta, fill=as.factor(topic)))+
    geom_col(show.legend = FALSE)+
    facet_wrap(~topic, scales="free")+
    coord_flip()
```